---
title: "locally_stationary_autoregressive_model"
author: "Kousuke Kikuchi"
date: "June 23, 2015"
output: html_document
---
# 8. 局所定常ARモデル
- 非定常な時系列データに対するARモデルを構築する際に、最も簡単な手法
- 時間区間を分割して、各区間では定常とし、近似的に定常時系列とみなす
- TSSSの関数だとlsar1（8.2）とlsar2（8.3）

### 8.1 局所定常ARモデル
- 局所定常時系列
    - 時系列全体として定常ではないが、適当な区間に分割すると定常と見なせるもの
    - 局所定常時系列の解析には分割する区間の個数k、区間データ数Niが必要
    - 局所定常時系列の解析には、分点の個数と一、区間数を推定することが必要になる。
- 局所定常ARモデル（locally stationary AR model）
    - i番目の小区間を[$n_{i0}, n_{n1}$]とする際の$n_{i0}, n_{i1}$は以下の式で表される
$$
n_{i0} = \sum\limits_{j=1}^{i-1}N_{j} + 1\\ n_{i1} = \sum\limits_{j=1}^{i}N_{j}
$$
    - j番目の小区間では、時系列ynがARモデルに従うものと仮定
    - 小区間ごとにARモデルと同様に尤度を計算する
    - 全体の対数尤度を求める
    - AICを求め、最小となる小区間の数、小区間の長さ、ARモデルの次数を探す

### 8.2 任意個の区間への自動分割
- 8.1で紹介した方法は計算量が莫大であるので、現実的ではない。
    - 区間数kと小区間の長さ[N1, Nk]をすべての可能な組み合わせに対してAICを計算するため
- あらかじめ最小分割の単位を定めておき、一定のルールに従って分析（教科書嫁）

### 8.3 変化時点の精密な推定
- 時系列がある区間の中で著しく確率構造が変化している時間を検出する方法
- ある区間で構造変化があったと仮定して、全体の時間列とその前後に区分した時間列のAICを計算すれば、評価が可能

### 補足
- この方法だと、地震波の変化をAICの一番小さい値を計算して検知することはできるが、徐々に変化していくと無理
- 急激な変化があった時にしか使えない
- 異常検出は次に行う状態空間モデルを用いるらしい。

### 実際にやってみる
```{r fig.width=20, fig.height=10, message=FALSE}
library(TSSS)
# data(package="TSSS") # libraryのデータの確認
data(MYE1F)
summary(MYE1F)
plot(MYE1F, type="l")
```

### 8.2のやりかた
```{r fig.width=10, fig.height=7, message=FALSE}
lsar1(MYE1F,  ns0 = 100) # ns0は区間に含まれる個数

```

### 8.3のやりかた
```{r fig.width=10, fig.height=7, message=FALSE}
# subintervalはここからここまでをとりあえず対象にしますよ
# candidateはここら辺に変化がありそうだ
# とりあえずP波の検出（値はグラフをみながら確認）
lsar2(MYE1F, subinterval=c(400, 800), candidate=c(500, 700))
# 変化点は630あたりで、AICは1597.215

# S波の検出
lsar2(MYE1F, subinterval=c(800, 1200), candidate=c(950, 1050))
# 変化点は1030あたりで、AICは2460.156
```

```{r fig.width=10, fig.height=7, message=FALSE}
# S波の検出
lsar2(MYE1F, subinterval=c(800, 1200), candidate=c(950, 1050))
# 変化点は1030あたりで、AICは2460.156
```
